臺灣臺中地方法院民事裁定
111年度聲字第257號
聲  請  人  財團法人法律扶助基金會

法定代理人  陳碧玉  
代  理  人  邱彥霖  
相  對  人  蕭裕展  

上列聲請人與相對人間聲請准予回饋金強制執行事件，本院裁定
如下：
    主  文
聲請駁回。
    理  由
一、聲請意旨略以：相對人即受扶助人前因恢復原職務等事件，
    於民國107年8月14日向聲請人台中分會申請一至三審法律扶
    助獲准，聲請人並指派律師協助後，相對人在上開恢復原職
    務等事件，經本院判決部分勝訴，並經臺灣臺灣高等法院臺
    中分院判決對造方應自107年7月27日起至相對人復職之日止
    ，按月給付相對人41,233元，後因對造方撤回三審上訴而告
    確定。嗣經聲請人之臺中分會審查委員會審查決定相對人應
    繳納回饋金為4萬元，並於110年7月6日、111年3月24日、11
    1年7月6日分別寄送回饋金事項告知書、審查決定通知書、
    催告函等件予相對人，惟相對人迄未置理。為此，爰依法律
    扶助法第35條規定，聲請准予強制執行及自裁定送達之翌日
    起至清償日止，按週年利率5%計算利息等語。
二、按因法律扶助所取得之標的具財產價值，且其財產價值達一
    定標準者，分會經審查得請求受扶助人負擔酬金及必要費用
    之全部或一部為回饋金；受扶助人應依分會書面通知之期限
    及額度，給付應分擔之酬金及必要費用或回饋金；受扶助人
    不依第20條第4項、第21條第3項或第33條第1項返還酬金及
    必要費用，未提出覆議或提出覆議經駁回者，基金會或分會
    除認強制執行無實益外，得提出相關證明文件，聲請法院裁
    定強制執行；於聲請法院強制執行時，免徵執行費，法律扶
    助法第32條第1項、第33條第1項、第35條第1項分別定有明
    文。次按受扶助人未申請覆議或覆議遭駁回而未於期限內繳
    納回饋金者，分會應以書面催告受扶助人於14日內繳納之，
    並告知逾期逕送法院強制執行；受扶助人逾前項期間者，分
    會至遲應於2個月內移送法院強制執行。財團法人法律扶助
    基金會辦理回饋金應行注意要點第13條定有明文。
三、又按非對話而為意思表示者，其意思表示以通知達到相對人
    時，發生效力，民法第95條第1項定有明文。所謂達到，係
    指意思表示達到相對人之支配範圍，置於相對人隨時可了解
    其內容之客觀之狀態而言；又郵務機關送達掛號郵件至送達
    處所而不獲會晤應受送達人時，僅投遞招領通知於信箱內，
    該招領通知僅註明應於一定期限內前往某郵局領取掛號信件
    ，縱相對人有收受該招領通知，然於前往郵局領取前，亦無
    法從招領通知得知該信件之種類及內容，自難認於郵局待招
    領之存證信函已置於相對人之支配範圍內，達於隨時可了解
    其內容之客觀狀態，即謂抗告人催告相對人行使權利之存證
    信函已到達相對人。又上開存證信函嗣經郵局以招領逾期退
    回，應認該存證信函未經合法送達予相對人，而不生定期催
    告行使權利之效力（最高法院58年台上字第715號判例要旨
    、100年度台抗字第722號裁定意旨參照）。
四、經查：
　㈠聲請人主張之前開事實，業據其提出財團法人法律扶助基金
    會台中分會法律扶助審查表、申請書、身分證、本院107年
    度勞訴字第144號民事判決、臺灣高等法院臺中分院108年度
    勞上字第27號民事判決、結算之審查表、回饋金催告函暨郵
    局退回信封、回饋金審查決定通知書暨其回執、回饋金事項
    告知書暨郵局退回信封等件影本（見本院卷第13至43頁）為
    證；且相對人目前之戶籍地仍為「臺中市○○區○○路○段00巷0
    弄00○0號」，亦有本院依職權調閱相對人個人戶籍資料查詢
    結果（置本院卷證物袋）可佐。
　㈡惟聲請人台中分會雖於111年7月6日將回饋金催告函郵寄至送
    相對人戶籍地址，催告相對人「收到本函後14日內繳納」，
    然此回饋金催告函卻於111年7月7日遭郵務機關於信封上加
    蓋「無人回應」之戳記退還聲請人台中分會，有聲請人提出
    之上開催告函及郵局退回信封在卷可稽（見本院卷第33、35
    頁）。是揆諸前揭說明，堪認聲請人雖曾寄送回饋金催告函
    ，然未置於相對人之支配範圍內，難認業已合法送達，聲請
    人於該回饋金催告函內所為之催告意思表示自屬未能到達相
    對人，應不生通知或催告之效力，則相對人縱未於上開回饋
    金催告函內所記載之期間如數繳納回饋金，亦難認其係經合
    法通知而仍不履行義務之情形。從而，本件聲請人就相對人
    應給付之回饋金4萬元聲請准予強制執行云云，於法尚屬未
    合，不應准許。
五、爰裁定如主文。
中　　華　　民　　國　　111 　年　　9 　　月　　20　　日
                  民事第三庭    法  官  廖純卿
以上正本係照原本作成。
如不服本裁定應於送達後10日內向本院提出抗告狀，並繳納抗告
費新臺幣1,000元。
中　　華　　民　　國　　111 　年　　9 　　月　　20　　日
                                書記官  楊雯君